臺灣屏東地方法院刑事判決　　　　　　110年度交易字第162號
公　訴　人　臺灣屏東地方檢察署檢察官
被　　　告　蘇恒榮



上列被告因公共危險案件，經檢察官提起公訴（110 年度偵字第
2926號），被告於本院準備程序進行時為有罪之陳述，經告以簡
式審判程序之旨，並聽取檢察官及被告之意見後，改行簡式審判
程序並判決如下：
    主  文
蘇恒榮犯不能安全駕駛動力交通工具罪，累犯，處有期徒刑玖月
。
    事實及理由
一、被告蘇恒榮所犯為非死刑、無期徒刑、最輕本刑為3 年以上
    有期徒刑之罪，亦非高等法院管轄第一審案件者，且於訊問
    程序進行中，被告先就被訴事實為有罪之陳述，經告知被告
    簡式審判程序之旨，並聽取檢察官、被告之意見後，本院依
    刑事訴訟法第273 條之1 規定，裁定進行簡式審判程序，是
    本件之證據調查，依刑事訴訟法第273 條之2 及第159 條第
    2 項規定，不適用傳聞法則有關限制證據能力及證據調查之
    規定。
二、本件事實、證據，除證據部分補充：被告於本院審理中之自
    白（見院卷第69、76、78-79 頁）外，餘與檢察官起訴書之
    記載相同，茲引用之（如附件）。
三、論罪科刑：
（一）核被告所為，係犯刑法第185 條之3 第1 項第1 款之不能
      安全駕駛動力交通工具罪。
（二）被告前於民國107 年間因公共危險案件，經本院以107 年
      度交簡字第352 號判決判處有期徒刑6 月確定，於108 年
      1 月9 日徒刑執行完畢出監，有臺灣高等法院被告前案紀
      錄表附卷足憑（見院卷第19頁），是被告於前揭徒刑之執
      行完畢後，於5 年內故意再犯本案有期徒刑以上之罪，為
      累犯。至司法院釋字第775 號解釋，依解釋文及理由之意
      旨，係指構成累犯者，不分情節，一律加重最低本刑，於
      不符合刑法第59條所定要件之情形下，致生行為人所受之
      刑罰超過其所應負擔罪責之個案，不符罪刑相當原則、比
      例原則。於此範圍內，在修正前，為避免發生上述罪刑不
      相當之情形，法院就該個案應裁量是否加重最低本刑；依
      此，該解釋係指個案應量處最低法定刑、又無法適用刑法
      第59條在內減輕規定之情形，法院應依此解釋意旨裁量不
      予加重最低本刑（最高法院108 年度台上字第338 號判決
      意旨參照）。惟本院認本案尚無司法院釋字第775 號解釋
      意旨所述因現行累犯規定不分情節、一律加重最低本刑，
      且不符合刑法第59條所定要件造成行為人罪刑不相當之情
      形，故仍依刑法第47條第1 項規定加重其刑。
（三）爰以行為人之責任為基礎，審酌被告本案為無照駕駛，此
      有公路監理電子閘門證號查詢機車駕駛人資料表1 份在卷
      可憑（見警卷第12頁），竟仍於酒後吐氣所含酒精濃度達
      每公升0.60毫克，超過吐氣所含酒精濃度達每公升0.25毫
      克之標準值之情形下，貿然騎乘普通重型機車上路，對於
      道路交通安全所生危害非輕；且被告自102 年起已有5 次
      不能安全駕駛前科（累犯部分不重複評價），有其臺灣高
      等法院被告前案紀錄表1 份在卷可查，本案為被告第6 次
      酒駕犯行，素行不佳，其有多次因酒後駕車經法院判處罪
      刑，仍執意再犯，對其行為顯然欠缺反省之意，被告酒後
      駕駛普通重型機車，其吐氣所含酒精濃度超出法定標準值
      ，對其他用路人之生命、身體安全造成危險；惟念被告於
      本院審理時坦承犯行，犯後態度尚可，及其自陳：入監前
      從事做發糕生意，一天收入約新臺幣（下同）300 元，離
      婚，有成年子女，國中畢業之智識程度及家庭經濟生活狀
      況（見院卷第79頁）等一切情狀，量處如主文所示之刑。
四、依刑事訴訟法第273 條之1 第1 項、第299 條第1 項前段、
    第310 條之2 、第454 條第2 項，判決如主文。
五、如不服本判決，得自收受送達之翌日起20日內向本院提出上
    訴狀（應附繕本），其未敘述上訴理由者，應於上訴期間屆
    滿後20日內補提理由書狀於本院，上訴於臺灣高等法院高雄
    分院。
本案經檢察官陳彥竹提起公訴，檢察官楊婉莉到庭執行職務。
中    華    民    國   110    年    10    月    20    日
                  刑事第五庭    法  官  沈婷勻
以上正本證明與原本無異。
如不服本判決應於收受判決後20日內向本院提出上訴書狀，並應
敘述具體理由；其未敘述上訴理由者，應於上訴期間屆滿後20日
內向本院補提理由書（均須按他造當事人之人數附繕本）「切勿
逕送上級法院」。
中    華    民    國   110    年    10    月    20    日
                                書記官  簡慧瑛
附錄本判決論罪科刑法條全文
中華民國刑法第185條之3
駕駛動力交通工具而有下列情形之一者，處2 年以下有期徒刑，
得併科20萬元以下罰金：
一、吐氣所含酒精濃度達每公升零點二五毫克或血液中酒精濃度
    達百分之零點零五以上。
二、有前款以外之其他情事足認服用酒類或其他相類之物，致不
    能安全駕駛。
三、服用毒品、麻醉藥品或其他相類之物，致不能安全駕駛。
因而致人於死者，處3 年以上10年以下有期徒刑；致重傷者，處
1 年以上7 年以下有期徒刑。
曾犯本條或陸海空軍刑法第54條之罪，經有罪判決確定或經緩起
訴處分確定，於五年內再犯第1 項之罪因而致人於死者，處無期
徒刑或5 年以上有期徒刑；致重傷者，處3 年以上10年以下有期
徒刑。
　
【附件】
臺灣屏東地方檢察署檢察官起訴書
                                     110年度偵字第2926號
    被      告  蘇恒榮男  54歲（民國00年0月00日生）
                        住屏東縣○○鎮○○里○○路000號
                        國民身分證統一編號：Z000000000號
上列被告因公共危險案件，業經偵查終結，認應提起公訴，茲將
犯罪事實及證據並所犯法條分敘如下：
        犯罪事實
一、蘇恒榮前於民國107 年間因公共危險案件，經臺灣屏東地方
    法院以107 年度交簡字第352 號判決判處有期徒刑6 月確定
    ，於108 年1 月9 日執行完畢出監。詎蘇恒榮猶不知悛悔，
    於110 年3 月12日11時30分許，在屏東縣恆春鎮省北路某處
    飲用米酒後，其吐氣所含酒精濃度達每公升0.25毫克以上之
    程度，仍基於酒後駕駛動力交通工具之犯意，於同日17時許
    酒後騎乘車牌號碼000-000 號普通重型機車上路。嗣於同日
    20時45分許，行經屏東縣○○鎮○○路00巷00號前時，因未
    扣緊安全帽環扣而為警攔查，發覺蘇恒榮有酒後駕駛動力交
    通工具之情事，即於同日20時59分許對其施以酒精濃度檢測
    ，測得其吐氣所含酒精濃度達每公升0.60毫克，始查悉上情
    。
二、案經屏東縣政府警察局恒春分局報告偵辦。
        證據並所犯法條
一、訊據被告蘇恒榮矢口否認有何酒後駕駛動力交通工具之犯行
    ，辯稱：伊有戴安全帽，伊車子係用牽的云云。惟查，被告
    蘇恒榮確有騎乘機車且為巡邏員警盤查之事實，有執勤員警
    提出之行車紀錄器及密錄器錄製畫面光碟1 片及本署檢察事
    務官勘驗報告暨附件1 份在卷可稽。而被告酒後駕駛動力交
    通工具乙節，復有屏東縣政府警察局恆春分局建民派出所警
    員偵查報告、屏東縣政府警察局恆春分局酒精測定紀錄表、
    屏東縣政府警察局舉發違反道路交通管理事件通知單影本、
    車輛詳細資料報表等附卷可佐，足證被告犯嫌應堪認定。
二、核被告所為，係犯刑法第 185 條之 3 第 1 項第 1 款之不
    能安全駕駛動力交通工具罪嫌。而被告犯後飾詞狡辯，顯無
    悛悔之意，爰請依刑法第 57 條第 10 款之規定酌量較重之
    刑。又被告有如犯罪事實欄所載之論罪科刑執行情形，有卷
    附之刑案資料查註紀錄表為憑，其於受有期徒刑執行完畢後
    ，5 年內故意再犯本件有期徒刑以上之罪，為累犯，請參酌
    司法院大法官釋字第 775 號解釋意旨，依刑法第 47 條第
    1 項規定加重其刑。
三、依刑事訴訟法第251條第1項提起公訴。
    此  致
臺灣屏東地方法院
中    華    民    國   110    年    4     月    12    日
                              檢  察  官  陳彥竹
本件正本證明與原本無異
中    華    民    國   110    年    4     月    15    日
                              書  記  官  黃炳寬
附錄本案所犯法條全文
中華民國刑法第185條之3
駕駛動力交通工具而有下列情形之一者，處 2 年以下有期徒刑
，得併科 20 萬元以下罰金：
一、吐氣所含酒精濃度達每公升零點二五毫克或血液中酒精濃度
    達百分之零點零五以上。
二、有前款以外之其他情事足認服用酒類或其他相類之物，致不
    能安全駕駛。
三、服用毒品、麻醉藥品或其他相類之物，致不能安全駕駛。
因而致人於死者，處 3 年以上 10 年以下有期徒刑；致重傷者
，處 1 年以上 7 年以下有期徒刑。
曾犯本條或陸海空軍刑法第 54 條之罪，經有罪判決確定或經緩
起訴處分確定，於五年內再犯第 1 項之罪因而致人於死者，處
無期徒刑或 5 年以上有期徒刑；致重傷者，處 3 年以上 10 年
以下有期徒刑。